【裁判字號】    89,訴,487
【裁判日期】    890530
【裁判案由】    毒品危害防制條例
【裁判全文】
臺灣臺南地方法院刑事判決                          八十九年度訴字第四八七號
    公  訴  人  臺灣台南地方法院檢察署檢察官
    被      告  乙○○
    指定辯護人  本院公設辯護人  甲○○
右列被告因毒品危害防制條例案件，經檢察官提起公訴（八十九年度偵字第一二三四
號），本院判決如左：
    主  文
乙○○意圖販賣而持有第二級毒品，累犯，處有期徒刑伍年肆月，扣案之安非他命（
驗後淨重捌伍點肆壹公克）及貳拾貳只塑膠袋內之安非他命殘渣均沒收銷燬之；扣案
之含有安非他命殘渣塑膠袋貳拾貳只、塑膠袋肆包、電子磅秤壹個、記事簿壹本均沒
收。
    事  實
一、乙○○於民國八十五年間因施用違反麻醉藥品管理條例案件，經本院判處有期徒
    刑六月確定，於八十五年七月十一日執行完畢，又於八十七年間因連續非法販賣
    化學合成麻醉藥品安非他命，為最高法院於八十八年五月十三日判處有期徒刑五
    年六月確定後，猶不知悔改，復於不詳時間，以新台幣五萬元之價格，向綽號「
    阿猴」之不詳姓名男子購買第二級毒品「安非他命」三包（驗後淨重八五．四一
      公克）後，於八十九年一月十五日下午十一時許，在台南市○○區○○路一段
    二五四號樺谷飯店，意圖販賣而持有上開第二級毒品安非他命，準備伺機轉售他
    人圖利，而為警臨檢時查獲，並扣得上開毒品及電子磅秤一個、未使用過之不同
    尺寸小型夾鏈塑膠袋四包、已使用過內含安非他命殘渣之塑膠袋二十二只、行動
    電話二具、電話聯絡簿一本、記事本一本等物。
二、案經台南市警察局第三分局報告台灣台南地方法院檢察署檢察官偵查起訴。
    理  由
一、訊之被告乙○○固坦承持有上開第二級毒品安非他命等物，惟矢口否認係意圖販
    賣而持有，初於偵查中辯稱：係二年前販入所留下準備丟棄的，嗣又改稱：是向
    綽號「阿猴」不詳姓名之人購買供己施用云云。經查，本件係警方於樺谷飯店執
    行巡邏勤務，見被告攜帶皮包進入，欲臨檢盤查其身分時，被告突棄皮包逃逸，
    經警追逐逮捕後，當場在其攜帶之皮包內查獲安非他命數包（合計淨重八五．四
    一公克，包裝重二．五七公克）、電子磅秤一個、小型塑膠夾鏈袋四包（共計有
    數百個之多）、含安非他命殘渣塑膠袋二十二只、行動電話二具、電話聯絡簿一
    本、記載姓名綽號及金額、數量之記事本一本等物扣案，業經證人即查獲之台南
    市警察局第三分局海南派出所警員侯錦雄於偵查中證述明確在卷，且扣案之結晶
    體為安非他命八五．四一公克，業據法務部調查局鑑驗無訛，有該局八十九年三
    月二日出具之00000000號鑑驗通知書在卷足憑。次查，雖被告於本院訊
    問時辯稱：扣案之毒品（八五．四一公克），其大概吸一個多月，每天吸一錢（
    即三．七五公克）云云，然衡諸一般施用安非他命者一次僅需不足零點一公克之
    微量已足，倘若施用過量則會有致命之虞，此為本院審理毒品案件於職務上所已
    知之事實，是被告所辯其每日施用約三．七五公克安非他命，係超乎一般吸毒者
    施用量的數十倍，顯與常情不符，無足採信。參以扣案之被告所有記事本上記載
    有「建成：12萬  6.7萬  9仟  兩半」，衡情應係有關金額及重量之記錄，然被
    告辯稱「兩半」乃是「建成」的綽號，惟觀諸其「兩半」之記載方式，係寫在金
    額之後，並非緊接於人名之後以供記憶，上開辯詞實與常理有悖，難以據為憑信
    。且查獲扣案物中，電子磅秤構造精密，復有小型塑膠夾鏈袋四包（規格為60mm
    x40mm x0.04mm，一包一百只裝）高達數百個之多，倘僅係供自己施用毒品之用
    ，衡情應毋須準備如此多量的塑膠袋，顯見扣案毒品安非他命非僅供被告自己施
    用，是被告前揭所辯要無可採。綜上各節，參互印證，足徵被告持有上開毒品確
    有販售之意圖甚明。本件事證已臻明確，被告犯行足堪認定。
二、按安非他命為毒品危害防制條第二條第二項第二款所定之第二級毒品，核被告乙
    ○○所為，係犯毒品危害防制條例第五條第二項之意圖販賣而持有第二級毒品罪
    。被告於民國八十五年間因施用麻醉藥品為台灣台南地方法院判處有期徒刑六月
    確定，於八十五年七月十一日執行完畢，有台灣高等法院被告全國前案紀錄表在
    卷可按，其於五年之內再犯本件有期徒刑以上之罪，為累犯，應依法加重其刑。
    爰審酌被告犯罪前於八十七年間因連續非法販賣化學合成麻醉藥品安非他命，為
    最高法院判處有期徒刑五年六月確定，猶不知悔改，再為本件犯行，足認其品行
    不佳，並參諸被告之動機、目的、手段、所生危害、犯罪後態度等一切情狀，量
    處如主文所示之刑，以資懲儆。扣案安非他命（驗後淨重八五．四一公克，包裝
    重二．五七公克）為違禁物，及二十二只塑膠袋內安非他命殘渣為違禁物，應依
    同條例第十八條第一項前段之規定沒收銷燬之，塑膠夾鏈袋四包、電子磅秤一個
    、記事本一本及使用過含有安非他命殘渣之塑膠袋二十二只，均為被告所有且供
    犯罪預備之物，應依刑法第三十八條第一項第二款之規宣告沒收。至於扣案之電
    話簿一本、行動電話二支，並非專供被告犯罪所用之物，且其中一支行動電話（
    0000000000號）並非被告所有，無從一併宣告沒收，附此敘明。
據上論斷，應依刑事訴訟法第二百九十九條第一項前段，毒品危害防制條例第五條第
二項、第十八條第一項前段，刑法第十一條前段、第四十七條、第三十八條第一項第
二款，判決如主文。
本案經檢察官張太龍到庭執行職務。
中    華    民    國      八十九    年      五        月      三十      日
                              臺灣臺南地方法院刑事第三庭
                                      法  官  林  淑  婷
右正本證明與原本無異
如不服本判決應於送達後十日內向本院提出上訴狀
                                      書記官   董  挹  棻
中    華    民    國      八十  九  年      五        月    三十一      日
附錄本案論罪科刑法條全文：
毒品危害防制條例第五條第二項
意圖販賣而持有第二級毒品者，處五年以上有期徒刑，得併科新台幣五百萬元以下罰
金。


司法院資訊處製作；財團法人民間司法改革基金會備份。
